臺灣高等法院臺中分院刑事判決　　　　94年度上易字第1013號
上　訴　人
即　被　告　乙○○
上列上訴人因詐欺案件，不服臺灣彰化地方法院94年度易字第24
4號中華民國94年5月18日第一審判決（起訴案號：臺灣彰化地方
法院檢察署93年度偵字第3802號），提起上訴，本院判決如下：
    主  　　文
上訴駁回。
    事實及理由
一、本案經本院審理結果，認第一審判決認事用法及量刑均無不
    當，應予維持，並引第一審判決書記載之事實、證據及理由
    。（如附件）
二、被告提起上訴，否認有何詐欺犯行，辯稱：伊僅是介紹郭永
    森申請系爭行動電話，未拿取佣金，亦未實際辦理申請門號
    云云。
三、本院查：I本件犯行業據被告及其他共犯於原審審理時認罪
    ，並均同意適用簡式審判程序在案。II被告於警訊時供稱：
    「因黃品華（黃勁榕）利用人頭戶郭永森申租行動電話門號
    ，不搭配手機可獲利二千元，將一千五百元分給人頭戶郭永
    森，黃品華可獲利五百元，而ＳＩＭ卡又可供自己或他人使
    用，而逃避繳費，因帳單寄由人頭戶郭永森付費，而人頭戶
    郭永森早已經濟拮据無力繳款，並預謀使用後拒不繳門號通
    話費」「（問：黃品華為何不用本人之證件資料，要利用人
    頭戶郭永森之證件資料申請？）答：我不知道詳細情形，但
    知道他們可以從中獲利，且原本就準備不繳付門號通話費」
    等語，核與共犯黃勁榕、郭永森之供述及證人楊儒彬於警訊
    、偵查中證述情形大致相符，並有上開門號申請送件表、門
    號回卡簽收表、切結書、行動電話服務申請書、合約書及附
    表所示五家電信業者之函文暨所附之申請人基本資料查詢表
    、帳單、繳費明細等資料附卷可資佐證。被告所辯，其未取
    得佣金及實際申請上開門號固屬實情，然其既明知共犯郭永
    森經濟拮据，無力繳款，竟與郭永森等人共謀，為本件犯行
    ，貪圖上開佣金及使用行動電話之不法利益，其犯罪事證明
    確，所辯難以採信。原審因而適用刑事訴訟法第二百九十九
    條第一項前段、刑法第二十八條、第五十六條、第三百三十
    九條第一項、第二項、第四十七條、第五十五條、第四十一
    條第一項前段、罰金罰鍰提高標準條例第一條前段、第二條
    等規定，並審酌被告之品行、犯罪之動機、目的、手段、所
    生之危害及犯罪後態度等一切情狀，量處有期徒刑四月，並
    依法諭知易科罰金折算標準，其認事用法核無違誤，量刑亦
    屬允當，上訴意旨猶執前詞否認犯罪，其上訴為無理由，應
    予駁回。
四、據上論斷，應依刑事訴訟法第三百七十三條、第三百六十八
    條，判決如主文。
本案經檢察官甲○○到庭執行職務。
中　　華　　民　　國　　94　　年　　9 　　月　　7 　　日
              刑事第四庭  審判長法　官　洪　耀　宗
              　　　　　　　　　法　官　江　德　千
              　　　　　　　　　法　官　劉　登　俊
上列正本證明與原本無異。
不得上訴。
　　　　　　　　　　　　　　　　書記官　鄧　智　惠
中　　華　　民　　國　　94　　年　　9 　　月　　8 　　日
                                                      Ｒ
附件
臺灣彰化地方法院刑事判決      九十四年度易字第二四四號
公 訴 人  臺灣彰化地方法院檢察署檢察官
被    告  乙○○  男四十八歲（民國○○○年○○月○日生）
                  住彰化縣鹿港鎮○○里○○街二二二號
                  現另案在臺灣雲林監獄執行中
                  身分證統一編號：Ｎ一二四三七一一二號
          郭永森  男四六歲（民國○○○年○月○○○日生）
                  住彰化縣鹿港鎮東石里東石巷四四號
                  身分證統一編號：Ｎ一二四三七二三八號
          黃勁榕（原名黃品華）
                  男三十三歲（民國○○年○○月○○日生）
                  住彰化縣鹿港鎮○○里○○街三號
                  身分證統一編號：Ｎ一二四七九四一四號
右列被告因詐欺案件，經檢察官提起公訴 (九十三年度偵字第三
八０二號)，本院依刑事訴訟法第二百七十三條之一第一項之規
定，裁定改用簡式審判程序判決如左：
    主  文
乙○○、黃勁榕、郭永森共同連續意圖為自己不法之所有，以詐
術得財產上不法之利益，乙○○，累犯，處有期徒刑肆月；黃勁
榕、郭永森處各有期徒刑肆月；如易科罰金，均以參佰元折算壹
日。
    事  實
一、乙○○（其前曾於民國八十二年、八十三年，因違犯肅清煙
    毒條例案件及麻醉藥品管理條例等案件，為本院及台灣台中
    地方法院分別判處應執行有期徒刑二年、三年三月及五月確
    定，經送監接續執行後，於八十四年九月十一日因縮短刑期
    假釋出監，然其於八十六年假釋付保護管束期間，又因違犯
    麻醉藥品管理條例案件，為本院判處有期徒刑六月確定，前
    案經撤銷假釋，於八十六年八月二日入監與後案接續執行，
    至八十八年十月十五日又因縮短刑期假釋出監，直至九十年
    六月十三日始因假釋付保護管束期滿，未經撤銷假釋而以執
    行完畢論），為「訊通通信行」之負責人（起訴書誤載黃勁
    榕為負責人），黃勁榕（原名為黃品華）則係該店之店長，
    其二人與郭永森共同基於意圖為自己取得傭金及免費撥打行
    動電話通訊不法利益之概括犯意聯絡，明知如不搭配購買手
    機之優惠專案，而透過特約店向附表所示之五家電信業者每
    申請一個行動電話門號使用，即將可向該等電信業者取得新
    臺幣（下同）約二千元之傭金（起訴書載為二千元至三千元
    不等），且其等均明知郭永森經濟拮据，平日生活費用均賴
    其弟接應，並無力支付行動電話門號之通信費用，竟以郭永
    森為人頭用戶，以詐取申辦門號傭金及免費撥打行動電話之
    利益，乃共同於九十二年六月十九日晚上七時許，由乙○○
    從中介紹，偕同郭永森至黃勁榕負責經營之「訊通通信行」
    ，由郭永森提供國民身分證件給黃勁榕作為人頭用戶，再由
    黃勁榕以郭永森之名義，將申辦行動電話門號所需之證件資
    料委交不知情之「傳信通訊行」（為附表所示五家電信業者
    之特約店）負責人楊儒彬，以郭永森名義向附表所示五家電
    信業者申辦附表所示號碼之行動電話門號共五個，以此方式
    施用詐術，使附表所示五家電信業者陷於錯誤，誤以為郭永
    森係合法使用行動電話門號之用戶而核准其申請，致交付行
    動電話電子晶片予黃勁榕等人，並同意為其等接通電信通話
    之服務，且先透過楊儒彬核撥給付約定之傭金、即每個門號
    各二千元給黃勁榕，而黃勁榕於同年、月二十三日自楊儒彬
    處取得傭金及附表所示之五張行動電話門號電子晶片卡後，
    即將所得傭金一萬元中之二千五百元留為己有，所剩餘之傭
    金共計七千五百元則交由乙○○轉交給郭永森收受，以作為
    擔任人頭用戶之對價，至所申辦之五個行動電話門號部分，
    黃勁榕將其中附表編號一、二之行動電話門號留供己使用，
    乙○○則分得附表編號三之行動電話門號以為使用，郭永森
    則分得附表編號四、五之行動電話門號使用，其三人於取得
    該等門號後，即陸續使用上開行動電話進行通話，致使各該
    電信公司在不知情下，陸續提供電信通話服務之利益直至同
    年十一月間，惟黃勁榕三人均未繳納費用。嗣為員警循線查
    悉上情。
二、案經彰化縣警察局田中分局報告臺灣彰化地方法院檢察署檢
    察官偵查起訴。
    理  由
一、訊據被告乙○○、黃勁榕及郭永森三人對其等上開之詐欺犯
    罪事實均坦白承認，核其等所供與證人楊儒彬於警訊、偵查
    中證述其三人詐欺之犯行大致相符，並有上開門號申請送件
    表、門號回卡簽收表、切結書、行動電話服務申請書、合約
    書及附表所示五家電信業者之函文暨所附之申請人基本資料
    查詢表、帳單、繳費明細等資料附卷可相佐證，堪認其等之
    自白與事實相符。本件事證明確，被告三人之詐欺犯行均堪
    予認定，皆應依法予以論科。
二、核被告被告黃勁榕、乙○○及郭永森三人所為，均係犯有刑
    法第三百三十九條第一項、第二項之詐欺取財罪及詐欺得利
    罪。被告三人就其開所犯，彼此間有犯意聯絡及行為分擔，
    均共同正犯。而其等利用不知情之楊儒彬向被害之電信公司
    施用詐術，均為間接正犯。又其等以一詐騙行為，一次向附
    表所示五家電信業者佯稱申請行動電話門號，以詐取傭金及
    通信利益，係以一行為觸犯數罪名之想像競合犯，應從一重
    之詐欺得利罪處斷。再其等先後多次利用該等門號通訊之詐
    欺得利犯行，均時間緊接、所犯構成要件相同，皆應依連續
    犯之規定論以一罪，並各依法加重其刑。另被告乙○○曾於
    前述時間，因犯該等罪名，經判決確定後入監服刑，至九十
    年六月十三日始因假釋期滿未經撤銷假釋而以執行完畢論，
    有臺灣彰化地方法院檢察署被告之刑案資料查註紀錄表可參
    ，其於五年內再犯本件有期徒刑以上之罪，為累犯，應依法
    遞加重其刑。爰分別審酌被告三人犯罪之動機、方法、手段
    、所得利益、所生危害，其三人均有犯罪記錄，品行皆非良
    好，及其三人就前開犯罪所得之分配與犯後態度等一切情狀
    ，分別量處如主文所示之刑，並各諭知易科罰金之折算標準
    ，以示懲儆。
據上論斷，應依刑事訴訟法第二百七十三條之一第一項、第二百
九十九條第一項前段、刑法第二十八條、第五十六條、第三百三
十九條第一項、第二項、第五十五條、第四十一條第一項前段、
罰金罰鍰提高標準條例第一條前段、第二條，判決如主文。
本案經檢察官到庭執行職務。
中    華    民    國  九十四  年  五    月    十八    日
                      臺灣彰化地方法院刑事第一庭
                                    法  官葛永輝
附表：
┌──┬────────┬───────┬───────┐
│編號│電信業者        │電話門號      │詐得之利益    │
├──┼────────┼───────┼───────┤
│ 一 │台灣大哥大股份有│0000000000    │7,032元       │
│    │限公司          │              │              │
├──┼────────┼───────┼───────┤
│ 二 │和信電訊股份有限│0000000000    │3,087元       │
│    │公司            │              │              │
├──┼────────┼───────┼───────┤
│ 三 │東信電訊股份有限│0000000000    │5,640元       │
│    │公司            │              │              │
├──┼────────┼───────┼───────┤
│ 四 │泛亞電訊股份有限│0000000000    │2,289元       │
│    │公司            │              │              │
├──┼────────┼───────┼───────┤
│ 五 │遠傳電信股份有限│0000000000    │12,473元      │
│    │公司            │              │              │
└──┴────────┴───────┴───────┘
